【裁判字號】    90,交易,46
【裁判日期】    900302
【裁判案由】    過失致死
【裁判全文】
臺灣桃園地方法院刑事判決                            九十年度交易字第四六號
    公  訴  人  臺灣桃園地方法院檢察署檢察官
    被      告  甲○○
右列被告因過失致死案件，經檢察官提起公訴（八十九年度偵字第一七七一一號），
本院判決如左：
    主      文
甲○○因過失致人於死，處有期徒刑柒月，緩刑年。
    事      實
一、甲○○於民國八十九年十月五日傍晚六時許，騎駛ＩＣＥ－三三七號重型機車，
    沿桃園縣八德市○○路，由中壢往大湳方向行駛，行經該路三九一號前行車速率
    限制為時速四十公里以下之路段時，本應注意駕車應遵守規定之速率限制，及應
    注意車前狀況並隨時採取必要之安全措施，且當時係夜間有照明，道路無障礙物
    且視距良好，並無不能注意之情事，詎竟疏未注意車前狀況及保持規定之速率限
    制，仍以時速六十公里之速度超速疾馳前進，適陳賽嬌在該未設有人行穿越道、
    人行陸橋及人行地下道亦非禁止穿越之路段穿越道路時，亦疏未注意左右來車即
    貿然推手推車穿越馬路行進致遭甲○○騎車撞及，頓時倒地，受有第一、二節頸
    椎骨折之傷害，雖經送醫急救，惟延至同年月七日下午一時十五分許，仍因傷重
    致心肺衰竭，不治死亡。又事發後，警據報趕赴現場旋循線查獲甲○○。
二、案經台灣桃園地方法院檢察署檢察官據報相驗被害人陳賽嬌屍體後自動檢舉偵查
    起訴。
    理      由
一、訊據被告甲○○，坦承於前揭時、地，騎駛機車撞及推手推車穿越馬路之行人即
    被害人陳賽嬌，致陳女倒地受傷，經送醫急救仍傷重不治死亡等情不諱，其於警
    訊亦承明當時車速為時速六十公里等語（見相字卷第三頁），稽以卷存驗斷書一
    份及相驗照片三幀所示，被害人陳賽嬌於右小腿前部外側猶受有七Ｘ五公分裂傷
    之傷害乙情，顯見其係側身遭被告之機車撞及，可徵當時其係正穿越馬路行進之
    中，據而堪認被告此部分所承屬實，復徵之被害人右小腿前部外側仍有受傷之情
    ，且依該傷情，顯係遭外物衝撞所致，由此，足證被告之機車係撞及被害人之右
    小腿前部外側之情，至為灼然。被告稱其僅碰撞被害人之手推車而未觸及其身云
    云，諒係因事出突然，無暇細查詳究事發之經過致略未見此因而認知有誤，其此
    部分所承即非可採。至右開事發路段係未設有人行穿越道、人行陸橋及人行地下
    道亦非禁止穿越之路段，而當時係夜間有照明，道路無障礙物且視距良好，該路
    段行車速率限制為時速四十公里以下等情，則有卷附警製道路交通事故調查報告
    表一份及現場照片十二幀可稽。再查，被害人陳賽嬌確係因本次車禍，受有第一
    、二節頸椎骨折之傷害，導致心肺衰竭，傷重不治死亡之事實，並經檢察官率同
    法醫相驗被害人屍體確認無訛，製有勘驗筆錄、驗斷書、相驗屍體證明書各一份
    及相驗屍體照片三幀附卷可佐。
二、按汽車行車速度，依標誌之規定，無標誌者，在市區道路，時速不得超過四十公
    里，在郊外道路時速不得超過六十公里，又汽車行駛時，駕駛人應注意車前狀況
    ，並隨時採取必要之安全措施，道路交通安全規則第九十三條第一項第一款、第
    九十四條第三項分別定有明文。被告駕車依法即負有前開注意義務，行車速度不
    得超過該路段之最高速率限制時速四十公里，及應隨時注意車前狀況，避免發生
    危險，且其肇事雖係夜間仍有照明，道路無障礙物且視距良好，其視線、視野自
    屬清淅無礙，當能確切掌握前方各人、車之動態以避免事故之發生，況被害人係
    二十九年一月十五日生，為年屆六旬之老嫗，體力及行動之敏捷性與精壯之人難
    相比擬，抑且，又係手推載有物品之推車前行，則其徒步穿越馬路之行速必然遲
    緩，由是，其顯非待被告騎車趨近時始猝然衝出而致被告有措手不及，無以煞避
    之處，從而按其情形，被告並無不能注意之情事，竟疏未注意其行車速率，仍以
    時速六十公里之高速超速前進，又疏未注意車前有被害人穿越道路行進中之車前
    狀況致發生本件車禍，其有過失甚明。至被害人陳賽嬌在該未設有人行穿越道、
    人行陸橋及人行地下道亦非禁止穿越之路段穿越道路時，疏未注意左右來車即貿
    然穿越馬路行進，有違道路交通安全規則第一百三十四條第五款之規定，其就本
    件車禍之發生雖屬與有過失，惟究未能據此解免被告過失之責，而被害人又係因
    本次車禍傷重不治死亡，被害人之死亡與被告之過失行為間顯有相當因果關係，
    被告自應負過失致死之罪責。事證明確，被告犯行洵堪認定，應依法論科。
三、核被告所為，係犯刑法第二百七十六條第一項之過失致死罪。查被告已與被害人
    之家屬達成和解，有卷附和解書影本一紙可證。審酌被告之犯後態度，已與被害
    人之家屬達成和解賠償損害，被告在速率限制時速四十公里之路段竟以時速六十
    公里之速度超速騎車行進，又係疏未注意車前狀況之怠忽及漫不經心之騎車態度
    而肇事，過失甚重，被害人就本件車禍與有過失等一切情狀，量處如主文所示之
    刑。末查，被告前未曾受有期徒刑以上刑之宣告，有台灣高等法院被告全國前案
    紀錄表一份在卷可按。素行尚端，受本次罪刑之科處，當足收警惕懲儆之效，爾
    後應能謹慎駕駛，遵守交通規則，信無再犯之虞，本院因認對其所宣告之刑以暫
    不執行為適當，緩併諭知緩刑三年，以勵自新。
據上論斷，應依刑事訴訟法第二百九十九條第一項前段，刑法第二百七十六條第一項
、第七十四條第一款，罰金罰鍰提高標準條例第一條前段，判決如主文。
本案經檢察官胡原龍到庭執行職務。
中      華      民      國    九十      年      三      月      二      日
                              台灣桃園地方法院交通法庭
                                  法  官  蔡榮澤
右正本證明與原本無異。
如不服本判決，應於判決送達後十日內向本院提出上訴狀( 應附繕本 )，上訴於
臺灣高等法院。
                                  書記官  劉德壽
中華        民        國     九十     年     三     月    八    日
附錄本案論罪科刑法條全文：
刑法第二百七十六條第一項：
因過失致人於死者，處有二年以下有期徒刑、拘役或二千元以罰金。


司法院資訊處製作；財團法人民間司法改革基金會備份。
